PENDIDIKAN

2014 - 2017 SMK IT HIDAYATULLAH Teknik Komputer Jaringan (TKJ)

2011 - 2014 SMPN 11 MALANG

2004 - 2010 SDN 025 Balikpapan Utara

PENGALAMAN

2021 - Sekarang INFORMATION TECHNOLOGY SUPPORT (PT. ERAMART GROUP)

2020 - 2021**Techinian CCTV And Networking** (Ovulent CCTV Samarinda)

2019 - 2020 Receptionist Hotel Reddoorz Samanhudi (PT. Reddoorz Group)

2017 - 2019INFORMATION TECHNOLOGY SUPPORT (Hotel Grand Parama Berau)

2016 MAGANG (Dinas Perhubungan Komunikasi dan Informatika Berau)

BAHASA

BAHASA INDONESIA

BAHASA INGGRIS



PROFILE

Nama saya adalah Lucky Ananda Pradani biasa dipanggil dengan sebutan Lucky umur saya saat ini adalah 22 tahun dan di umur sekian saya masih ingin mencari pengalaman untuk terus meningkatkan SDM saya, saya adalah orang yang gampang berbaur dan suka mempelajari hal-hal yang baru, saya juga memiliki kerjasama tim yang bagus.

MINAT









KONTAK

luckypradani1999@gmail.com





